ru: Тип нагревательного элемента свечи накала: Керамический; Двухспиральный; Металлический (штифтовой); Свеча накаливания с датчиком давления (PSG); Саморегулирующийся; Другое
it: Tipo di elemento riscaldante della candeletta di preriscaldamento: Ceramica; Doppia bobina; Metallo (a matita); Candeletta con sensore di pressione (PSG); Autoregolabile; Altro
sl-SI: Vrsta grelnega elementa žarilne svečke: Keramični; Z dvojno tuljavo; Kovinski (svinčnik); Grelna svečka s senzorjem tlaka (PSG); Samoregulacijski; Drugo
nb: Glødeplugg varmeelement type: Keramisk; Dobbel spole; Metall (stift); Glødeplugg med trykksensor (PSG); Selvregulerende; Annet
pt-PT: tipo de elemento de aquecimento da vela de incandescência: Cerâmica; Bobina dupla; Metal (lápis); Vela de incandescência com sensor de pressão (PSG); Autorreguladora; Outro
th: ชนิดขององค์ประกอบความร้อนหัวเทียนเรืองแสง: เซรามิก; คอยล์คู่; โลหะ (ทรงแท่ง); หัวเผาแบบมีเซ็นเซอร์วัดแรงดัน (PSG); ควบคุมในตัว; อื่นๆ
pl: Typ elementu grzejnego świecy żarowej: Ceramiczny; Dwucewkowy; Metalowy (trzpieniowy); Świeca żarowa z czujnikiem ciśnienia (PSG); Samoregulujący; Inny
sk-SK: Typ vykurovacieho telesa žeraviacej sviečky: Keramické; Dvojcievkové; Kovové (tyčinkové); Žeraviaca sviečka so snímačom tlaku (PSG); Samoregulačné; Iné
hu: Izzítógyertya fűtőelem típusa: Kerámia; Kéttekercses; Fém (ceruza); Nyomásérzékelős izzítógyertya (PSG); Önszabályozó; Egyéb
sv: Typ av glödstiftsvärmeelement: Keramisk; Dubbelspole; Metall (penna); Glödstift med trycksensor (PSG); Självreglerande; Annan
cs: Typ topného tělesa žhavicí svíčky: Keramika; Dvoucívková; Kovová (tužková); Žhavicí svíčka se snímačem tlaku (PSG); Samoregulační; Ostatní
zh-TW: 預熱塞加熱元件類型: 陶瓷; 雙線圈; 金屬 (鉛筆型); 壓力感測預熱塞 (PSG); 自我調節; 其他
ko: 글로우 플러그 발열체 유형: 세라믹; 듀얼 코일; 금속(펜슬); 압력 센서 예열 플러그(PSG); 자체 조절; 기타
da: Typen af gløderørets varmeelement: Keramisk; Dobbeltspole; Metal (blyant); Gløderør med tryksensor (PSG); Selvregulerende; Anden
fi: Hehkutulpan lämmityselementin tyyppi: Keraaminen; Kaksoiskela; Metalli (puikkotyyppinen); Paineanturin hehkutulppa (PSG); Itsesäätyvä; Muu
pt-BR: Tipo de elemento de aquecimento da vela incandescente: Cerâmica; Bobina dupla; Metal (lápis); Vela de incandescência com sensor de pressão (PSG); Autorregulável; Outro
nl: Gloeibougie verwarmingselementtype: Keramisch; Dubbele spoel; Metaal (stift); Gloeibougie met druksensor (PSG); Zelfregulerend; Anders
vi: Loại bộ phận gia nhiệt bugi đánh lửa: Gốm; Cuộn dây kép; Kim loại (bút chì); Bugi sấy có cảm biến áp suất (PSG); Tự điều chỉnh; Khác
ja: グロープラグ発熱体タイプ: セラミック; デュアルコイル; メタル (ペンシル); 圧力センサー付きグロープラグ (PSG); 自己制御; その他
zh-CN: 预热塞加热元件类型: 陶瓷; 双线圈; 金属（铅笔形）; 压力传感器预热塞 (PSG); 自调节; 其他
lt-LT: Kaitinimo žvakės kaitinimo elemento tipas: Keraminis; Dvigubos ritės; Metalinis (pieštuko formos); Kaitinimo žvakė su slėgio jutikliu (PSG); Savaime reguliuojantis; Kita
hr-HR: Vrsta grijaćeg elementa žarnice: Keramički; Dvostruka zavojnica; Metalni (štapićasti); Grijač sa senzorom tlaka (PSG); Samoregulirajući; Ostalo
de: Typ des Glühkerzen-Heizelements: Keramik; Doppelwendel; Metall (Stift); Glühkerze mit Drucksensor (PSG); Selbstregulierend; Andere
el: Τύπος θερμαντικού στοιχείου προθερμαντήρα: Κεραμικό; Διπλού πηνίου; Μεταλλικό (τύπου μολυβιού); Προθερμαντήρας με αισθητήρα πίεσης (PSG); Αυτορυθμιζόμενο; Άλλο
tr: Kızdırma bujisi ısıtma elemanı tipi: Seramik; Çift bobinli; Metal (kalem); Basınç sensörlü kızdırma bujisi (PSG); Kendinden regüleli; Diğer
es: Tipo de elemento calefactor de la bujía incandescente: Cerámica; Doble bobina; Metal (lápiz); Bujía de precalentamiento con sensor de presión (PSG); Autorregulable; Otro
ro-RO: Tipul elementului de încălzire al bujiei incandescente: Ceramic; Bobină dublă; Metalic (creion); Bujie incandescentă cu senzor de presiune (PSG); Cu autoreglare; Altele
bg-BG: Тип на нагревателния елемент на свещта за подгряване: Керамика; С двойна намотка; Метал (тип молив); Подгревна свещ със сензор за налягане (PSG); Саморегулиращ се; Друго
en: Glow plug heating element type: Ceramic; Dual-coil; Metal (pencil); Pressure sensor glow plug (PSG); Self-regulating; Other
fr: Type d’élément chauffant de la bougie de préchauffage: Céramique; Double bobine; Métal (crayon); Bougie de préchauffage à capteur de pression (PSG); Autorégulée; Autre